臺灣臺北地方法院民事裁定
110年度重訴字第1099號
上  訴  人
即  原  告  臺灣中小企業銀行股份有限公司

法定代理人  林謙浩  
訴訟代理人
兼送達代收  許哲真  
人                      
上列上訴人與被上訴人頂聖企業有限公司、黃惠美、林正義間請
求清償借款事件，上訴人對於民國111年1月26日本院第一審判決
提起上訴，本院裁定如下：
    主  文
上訴人應於本裁定送達後五日內，繳納第二審裁判費新臺幣伍仟
貳佰玖拾伍元，逾期未繳，即駁回其上訴。
    理  由
一、按訴訟標的之價額，由法院核定。核定訴訟標的之價額，以
    起訴時之交易價額為準；無交易價額者，以原告就訴訟標的
    所有之利益為準；以一訴主張數項標的者，其價額合併計算
    之。以一訴附帶請求其孳息、損害賠償、違約金或費用者，
    不併算其價額，民事訴訟法第77條之1第1項、第2項、第77
    條之2第1項前段、第2項分別定有明文。次按因定期給付或
    定期收益涉訟，以權利存續期間之收入總數為準；期間未確
    定時，應推定其存續期間。但其期間超過10年者，以10年計
    算，民事訴訟法第77條之10定有明文。又上訴聲明之範圍，
    若僅就利息或其他孳息、損害賠償、違約金或費用部分提起
    上訴者，仍應依其價額，以定上訴利益之價額，不適用民事
    訴訟法第77條之2第2項附帶請求不併算價額之規定（最高法
    院92年台抗字第471號裁定意旨參照）。
二、查上訴人上訴聲明係請求㈠原判決主文欄所示違約金部分之
    判決均廢棄；㈡上開第一項廢棄部分請求改判依本件上訴狀
    附表違約金欄所示之違約金。性質上雖屬附帶請求，惟其既
    僅就該部分提起上訴，揆諸前揭說明，自仍應依其價額核定
    裁判費。又此部分上訴聲明，核屬定期給付之性質，依民事
    訴訟法第77條之10規定，應推定其權利存續期間以憑核定訴
    訟標的之價額。本院審酌本件上訴人就此部分上訴之訴訟標
    的價額未逾新台幣(下同)150萬元，為不得上訴於第三審之
    案件，且其迄期不能確定，衡諸民事訴訟係確定私權之程序
    ，於判決確定之同時亦確定私權之存否，一般理性國民理當
    遵循確定判決就私權爭執所為之判斷，於請求給付之訴訟，
    確定判決如認原告私權存在，被告於判決確定時即應履行判
    決所命之給付，原告之權利並因被告之履行給付而消滅；如
    認原告私權不存在，原告於判決確定時起即無得再事爭執主
    張其權利存在，是以判決確定之時點，應可作為推定訟爭權
    利存續期間之依據。則參考原判決命被上訴人給付之違約金
    ，至上訴人111年2月16日提起本件上訴，約已分別歷時2個
    月、2個月、2個月、2個月、1個月、2個月，復參酌各級法
    院辦案期限實施要點規定，第二審通常程序審判案件之期限
    為2年，相加共計24個月，故前揭違約金權利存續期間分別
    為26個月、26個月、26個月、26個月、25個月、26個月，均
    未逾民事訴訟法第77條之10但書規定之10年期限，故訴訟標
    的價額應核定為32萬1,477元（計算式詳如附表訴訟標的價
    額欄所示），應徵第二審裁判費5,295元，未據上訴人繳納
    ，茲依民事訴訟法第442條第2項規定，限上訴人於收受本裁
    定後5日內如數向本院繳納，逾期未繳，即駁回其上訴。
三、依民事訴訟法第442條第2項前段，裁定如主文。
中　　華　　民　　國　　111 　年　　2 　　月　　22　　日
                  民事第四庭    法　官　陳靜茹
以上正本係照原本作成。
如不服本裁定關於核定訴訟標的價額部分，應於送達後10日內向
本院提出抗告狀，並繳納抗告費新臺幣1,000元；其餘關於核定
訴訟標的金額及命補繳裁判費部分，不得抗告。
中　　華　　民　　國　　111 　年　　2 　　月　　23　　日
                                書記官　蔡汶芯

附表：                                                       編號 本金（新台幣） 週年利率 原審判決之違約金 上訴人請求之違約金 訴訟標的價額 1 463萬9,751元 3.35％ 自110年10月21日起至清償日止，逾期在6個月以內者，按左列利率10％，逾期超過6個月部分者，按左列利率20％計算之違約金，每次違約狀態最高連續收取期數應為9期。 自110年10月21日起至清償日止，逾期在6個月以內者，按左列利率10％，逾期超過6個月部分者，按左列利率20％計算。 6萬7,354元【(計算式：463萬9,751元× 3.35％× 20％× 26/12(年)=6萬7,354元，元以下四捨五入】 2 181萬8,901 元 5.22％ 自110年10月22日起至清償日止，逾期在6個月以內者，按左列利率10％，逾期超過6個月部分者，按左列利率20％計算，每次違約狀態最高連續收取期數為9期。 自110年10月22日起至清償日止，逾期在6個月以內者，按左列利率10％，逾期超過6個月部分者，按左列利率20％計算。 4萬1,144元【計算式：181萬8,901元×5.22％× 20％× 26/12(年）=4萬1,144元，元以下四捨五入】 3 189萬5,378元 5.22％ 自110年10月22日起至清償日止，逾期在6個月以內者，按左列利率10％，逾期超過6個月部分者，按左列利率20％計算，每次違約狀態最高連續收取期數為9期。 自110年10月22日起至清償日止，逾期在6個月以內者，按左列利率10％，逾期超過6個月部分者，按左列利率20％計算。 4萬2,873元【計算式：189萬5,378元× 5.22％× 20％× 26/12(年）=4萬2,873元】 4 197萬5,257元 5.22％ 自110年10月21日起至清償日止，逾期在6個月以內者，按左列利率10％，逾期超過6個月部分者，按左列利率20％計算，每次違約狀態最高連續收取期數為9期。 自110年10月21日起至清償日止，逾期在6個月以內者，按左列利率10％，逾期超過6個月部分者，按左列利率20％計算。 4萬4,680元【計算式：197萬5,257元× 5.22％× 20％× 26/12(年）=4萬4,680元，元以下四捨五入】 
5 395萬3,620元 3.25％ 自110年11月15日起至清償日止，逾期在6個月以內者，按左列利率10％，逾期超過6個月部分者，按左列利率20％計算，每次違約狀態最高連續收取期數為9期。 自110年11月15日起至清償日止，逾期在6個月以內者，按左列利率10％，逾期超過6個月部分者，按左列利率20％計算。 5萬3,539元【計算式：395萬3,620元× 3.25％× 20％× 25/12(年）=5萬3,539元，元以下四捨五入】 6 592萬4,732元 2.8％ 自110年10月28日起至清償日止，逾期在6個月以內者，按左列利率10％，逾期超過6個月部分者，按左列利率20％計算，每次違約狀態最高連續收取期數為9期。 自110年10月28日起至清償日止，逾期在6個月以內者，按左列利率10％，逾期超過6個月部分者，按左列利率20％計算。 7萬1,887元【計算式：592萬4,732元× 2.8％× 20％× 26/12(年）=7萬1,887元，元以下四捨五入】      總計32萬1,477元